臺灣臺中地方法院刑事判決
 110年度交訴字第181號
公  訴  人  臺灣臺中地方檢察署檢察官
被      告  郭易承


上列被告因過失致死案件，經檢察官提起公訴（110年度偵字第1
2492號），被告於準備程序中就被訴之事實為有罪之陳述，檢察
官聲請改依協商程序而為判決，本院合議庭裁定由受命法官獨任
進行認罪協商程序，判決如下：
    主          文
郭易承因過失致人於死，處有期徒刑伍月，如易科罰金，以新臺
幣壹仟元折算壹日。緩刑貳年。
    犯罪事實及理由
一、本案犯罪事實及證據，除補充「被告郭易承於本院準備程序
    時之自白，本院110年度中司刑移調字第820號調解程序筆錄
    、被告提出之付款指示明細3張」為證據外，其餘均引用檢
    察官起訴書之記載（如附件）。
二、本件經檢察官與被告於審判外進行協商而達成合意，且被告
    已認罪，其合意內容如主文所示。【備註：本協商合意僅限
    於易科罰金之折算標準，而不及於非屬法院職權之易科罰金
    准許與否之決定，能否易科罰金，仍由執行檢察官視具體個
    案情節判斷。】本院核諸上開協商合意並無刑事訴訟法第45
    5條之4第1項所列情形，檢察官聲請改依協商程序而為判決
    ，本院爰不經言詞辯論，於協商合意範圍內為協商判決。
三、應適用之法條：
    刑事訴訟法第455條之2第1項第1款、第455條之4第2項、第4
    55條之8、第454條第2項，刑法第276條、第41條第1項前段
    、第74條第1項第1款，刑法施行法第1條之1第1項。
四、本件協商判決除有刑事訴訟法第455條之4第1項第1款於本訊
    問程序終結前，被告撤銷協商合意或檢察官撤回協商聲請者
    ；第2款被告協商之意思非出於自由意志者；第4款被告所犯
    之罪非第455條之2第1項所定得以聲請協商判決者；第6款被
    告有其他較重之裁判上一罪之犯罪事實者；第7款法院認應
    諭知免刑或免訴、不受理者情形之一，或違反同條第2項「
    法院應於協商合意範圍內為判決。法院為協商判決所科之刑
    ，以宣告緩刑、2年以下有期徒刑、拘役或罰金為限」之規
    定者外，不得上訴。
五、如有上開得上訴情形，而不服本判決，應於送達判決後20日
    內向者，應於上訴期間屆滿後20日內向本院補提理由書（均
    須按他造當事人之人數附繕本）「切勿逕送上級法院」。
本案經檢察官胡宗鳴提起公訴，檢察官黃元亨到庭執行職務。
中　　華　　民　　國　　110 　年　　10　　月　　31　　日
                  刑事第三庭    法  官  吳孟潔
以上正本證明與原本無異。
                                書記官  陳羿方
中　　華　　民　　國　　110 　年　　11　　月　　1 　　日
附錄本案論罪科刑法條全文：
中華民國刑法第276條
因過失致人於死者，處5年以下有期徒刑、拘役或50萬元以下罰
金。
　
附件：
　　　臺灣臺中地方檢察署檢察官起訴書
                                    110年度偵字第12492號
　　被　　　告　郭易承　男　58歲（民國00年00月00日生）
　　　　　　　　　　　　住臺中市○○區○○路0段000號12
                          樓之9
　　　　　　　　　　　　國民身分證統一編號：Z000000000號
上列被告因過失致死案件，業經偵查終結，認應提起公訴，茲將
犯罪事實及證據並所犯法條分敘如下：
　　　　犯罪事實
一、郭易承於民國110年1月12日晚間，駕駛車牌號碼0000-00號
    自用小客車，沿臺中市太平區光興路597巷往光德路(即由東
    往西)方向行駛，於同日晚間10時58分許，行經光興路597巷
    與同路699巷交岔路口處，本應注意遵守道路交通號誌，行
    向為閃光紅燈號誌時，應減速接近，先停止於交岔路口前，
    讓幹道車優先通行後認為安全時，方得續行，且依當時天候
    晴、夜間有照明、柏油路面乾燥、無缺陷、無障礙物、視距
    良好等情況，並無不能注意之情事，竟疏未注意及此，冒然
    直行。適廖銘宗騎乘車牌號碼000-0000號普通重型機車，沿
    光興路699巷由光德路往光興路方向行進，行經該交岔路口
    處，雙方因此發生碰撞，致廖銘宗受有頭部外傷及顱內出血
    等傷勢，經送醫救治，仍於同年月16日晚間11時39分許，不
    治死亡。而郭易承於警方接獲報案前往上開現場處理時，在
    場並當場承認為肇事人而接受裁判。
二、案經本署檢察官據報相驗後簽分偵辦。
　　　　證據並所犯法條
一、證據清單及待證事實：
編號 證據名稱 待證事實 1 被告郭易承於警詢及偵訊中之供述 被告於上揭時、地，駕駛車牌號碼0000-00號自用小客車肇事，致被害人廖銘宗死亡之事實。 2 證人陶妙賢(即被害人之母)於警詢及偵訊中之證述(未具結) 被害人於上揭時、地，發生交通事故，因而死亡之事實。 3 道路交通事故現場圖、調查報告表㈠、㈡各1份、現場暨肇事車輛照片計21張、行車紀錄器暨監視器錄影畫面擷圖計12張、行車紀錄器暨監視器錄影光碟1片、車號查詢汽車車籍、車號查詢機車車籍各1份等 本案交通事故發生經過。 4 中國醫藥大學附設醫院司法相驗病歷摘要、診斷證明書、本署相驗屍體證明書、檢驗報告各1份及相驗照片等 被害人因本案交通事故，受有頭部外傷及顱內出血等傷勢，經送醫救治，仍於110年1月16日晚間11時39分許，不治死亡之事實。 
二、核被告所為，係犯刑法第276條之過失致人於死罪嫌。又被
    告於肇事後，即於警方前往現場處理時，當場承認為肇事人
    而接受裁判乙情，此有臺中市政府警察局道路交通事故肇事
    人自首情形紀錄表1份在卷可佐。堪認被告犯本罪後，在有
    偵查犯罪職權之機關未發覺犯人為何人前，即自首為肇事人
    ，而接受裁判，核與自首之規定相符，依同法第62條之規定
    ，得減輕其刑。
三、依刑事訴訟法第251條第1項提起公訴。
　　此　致
臺灣臺中地方法院
中　　華　　民　　國　 110　　年　　5 　　月　　19　　日
　　　　　　　　　　　　　　　檢　察　官　胡宗鳴
本件正本證明與原本無異
中　　華　　民　　國　 110　　年　  5     月　　27 　 日
                              書  記  官  蔡育銘